【裁判字號】    89,交抗,171
【裁判日期】    890717
【裁判案由】    違反道路交通管理處罰條例
【裁判全文】
臺灣高等法院刑事裁定                            八十九年度交抗字第一七一號
    抗  告  人
    即受處分人  甲○○
右列抗告人因違反道路交通管理處罰條例案件，不服臺灣板橋地方法院交通法庭中華
民國八十九年五月二十日裁定（八十九年度交聲字第一六０號），提起抗告，本院裁
定如左：
    主  文
抗告駁回。
    理  由
一、聲明異議意旨詳如聲明異議狀所載（如附件）。
二、按汽車在人行道，不得臨時停車；所謂「人行道」，係指為專供行人通行之騎樓
    、走廊，及劃設供行人行走之地面道路，與人行天橋及人行地下道；又汽車駕駛
    人停車時，在禁止臨時停車處所停車者，處新臺幣六百元以上一千二百元以下罰
    鍰，道路交通安全規則第一百十一條第一款、道路交通管理處罰條例第三條第三
    款、第五十六條第一項第一款分別定有明文。
三、原裁定略以：
    查本件抗告人即受處分人甲○○，於民國八十八年九月三十日下午一時三十五分
    許，將車號Ｑ五－四九六五號自用小客車，停在其臺北縣中和市○○路五十六號
    住處前專供行人通行之騎樓及人行道上之事實，有警員逕行舉發之採證照片一張
    在卷可證屬實。異議人雖辯稱：該騎樓為伊所購買之財產，有權利在該處停車，
    且舉發警員並未事先告發，即趁伊不在之際逕行掀起車罩拍照舉發，係屬不法舉
    發云云。惟查異議人停車處之騎樓係位臨於臺北縣中和市○○路之交通要道上，
    該騎樓之設置顯係專供行人通行之用，應屬無訛，基於道路交通管理之公益目的
    ，自不容私人停車佔用以妨礙行人通行之安全，況異議人上開車輛停車之處所尚
    佔用及騎樓外相連之人行道，非僅係單純佔用騎樓之情形而已，此有採證照片在
    卷可稽，是其上開所辯顯不足採。又按違規停車而駕駛人不在場，當場不能製單
    舉發者，得逕行舉發之，違反道路交通管理事件統一裁罰標準及處理細則第二十
    三條第一項第三款定有明文，異議人在警員舉發時並未在場，業據異議人具狀供
    述甚明，是本件舉發警員於異議人不在場，拍照採證逕行舉發，於法尚無不合，
    亦難謂係不法舉發。至於異議人指稱警員違反刑事訴訟法（異議人誤為刑法）第
    二百四十一條規定，惟該條文係規範公務員對於知悉犯罪嫌疑，有向偵查機關報
    告犯罪事實之義務，核與本件無關。再者，異議人既已違反上開規定，豈能以其
    他車輛亦違規停置在騎樓為由，使自己違規行為合法化。從而，原處分機關據以
    援引上開規定，裁處罰鍰新台幣六百元，並無不當，原審依道路交通案件處理辦
    法第十九條，認本件異議為無理由，裁定異議駁回，經核並無不合。抗告人抗告
    意旨仍執陳詞，指摘原裁定不當，為無理由，應予駁回。
四、據上論斷，應依道路交通案件處理辦法第二十六條、刑事訴訟法第四百十二條，
    裁定如主文。
中    華    民    國    八十九    年       七       月       十七       日
                          臺灣高等法院刑事第十庭
                              審判長法  官  蔡  長  溪
                                    法  官  溫  耀  源
                                    法  官  楊  貴  志
右正本證明與原本無異。
不得再抗告。
                                    書記官  沈  秀  容
中    華    民    國    八十九    年       七       月       二十       日


司法院資訊處製作；財團法人民間司法改革基金會備份。
